臺灣臺中地方法院刑事判決
111年度訴字第248號
公  訴  人  臺灣臺中地方檢察署檢察官
被      告  林紀忠




上列被告因違反毒品危害防制條例案件，經檢察官提起公訴（11
0 年度毒偵字第3697號），被告於準備程序中就被訴事實均為有
罪之陳述，本院合議庭裁定由受命法官獨任進行簡式審判程序，
判決如下：
    主    文
甲○○施用第一級毒品，處有期徒刑陸月，如易科罰金，以新臺幣
壹仟元折算壹日。又施用第二級毒品，處有期徒刑參月，如易科
罰金，以新臺幣壹仟元折算壹日。扣案之吸食器壹組沒收。應執
行有期徒刑柒月，如易科罰金，以新臺幣壹仟元折算壹日。  
    犯罪事實及理由
一、本件犯罪事實及證據，除證據部分補充「被告甲○○於本院準
    備程序及審理時之自白」外，其餘均引用檢察官起訴書之記
    載如附件。
二、論罪科刑之理由：
　㈠核被告甲○○所為，分別係犯毒品危害防制條例第10條第1 項
    之施用第一級毒品罪及同條第2 項之施用第二級毒品罪。其
    為施用而持有第一級、第二級毒品之低度行為，應分別為其
    施用第一級、第二級毒品之高度行為所吸收，均不另論罪。
　㈡被告所犯上開施用第一級毒品罪及施用第二級毒品罪間，犯
    意各別、行為互異，罪名亦殊，應予分論併罰。
　㈢爰審酌被告前已有因施用毒品案件經法院裁定觀察、勒戒之
    紀錄，有臺灣高等法院被告前案紀錄表可稽，竟仍未能禁絕
    遠離毒品，不僅戕害自己身體健康，亦間接危害社會安全，
    本非不得嚴懲，惟念其施用毒品犯罪之本質，為戕害自我身
    心健康之行為，尚未嚴重破壞社會秩序或侵害他人權益，手
    段尚屬平和，兼衡其於審理中自述國中畢業之智識程度，從
    事開挖土機工作，嗣因身體狀況不佳，即未再從事該工作，
    月入新臺幣1 萬元，離婚，有父母及1 個小孩要扶養之生活
    狀況，犯後坦承犯行之態度等一切情狀，分別量處如主文所
    示之刑，並均諭知易科罰金之折算標準。且審酌被告本案所
    各犯2 罪之態樣、侵害法益之異同、2次犯行時間與空間之
    密接程度，並參諸刑法第51條第5 款係採限制加重原則，而
    非累加原則之意旨等情況，定其應執行刑如主文所示，並諭
    知易科罰金之折算標準。
　㈣扣案之吸食器1 組，為被告所有之物，業據被告於本院審理
    時供述在卷（見本院卷第56頁），且係供被告施用第二級毒
    品甲基安非他命之用，業據被告於警詢時供述明確（見偵卷
    第45頁），而被告甫於110年11月14日14時許施用第二級毒
    品甲基安非他命，旋於同日14時35分許為警搜索而扣得上開
    吸食器，益徵上開吸食器確係供被告本案施用第二級毒品甲
    基安非他命所用無訛，被告於本院審理時所述與本案無關（
    見本院卷第56頁）云云，不可採信，爰依刑法第38條第2 項
    前段規定，於其所犯施用第二級毒品罪刑項下宣告沒收。至
    其餘扣案物均與本案無關，業據被告於本院審理時供述明確
    （見本院卷第56頁），且卷內亦無積極證據足認與被告本案
    犯罪具關連性，爰不於本案宣告沒收，附此敘明。
　㈤臺灣臺中地方檢察署檢察官111 年度毒偵字第725 號移送併
    辦意旨略以：同一犯罪事實案件經提起公訴，現由本院111
    年度訴字第248 號案件審理中，應予併案審理等語。惟本案
    已於111 年3 月1日辯論終結，檢察官係於本案言詞辯論終
    結後之113 年3 月17日始移送本院併案審理，此有臺灣臺中
    地方檢察署111 年3 月17日中檢謀芥111毒偵725字第111902
    8434號函上所蓋本院收文戳章可資為憑，是該移送併辦卷內
    相關證據，本院無從併予審理，應退回由檢察官另為處理。
三、依刑事訴訟法第273 條之1 第1 項、第299 條第1 項前段、
    第310 條之2 、第454 條第2 項，毒品危害防制條例第10條
    第1 項、第2 項，刑法第11條前段、第51條第5款、第41條
    第1項前段、第8項、第38條第2項前段，判決如主文。
四、如不服本判決，應於收受判決後20日內，敘述具體理由向本
    院提出上訴書狀（應附繕本）。
五、本案經檢察官張子凡提起公訴，檢察官乙○○到庭執行職務。
中　　華　　民　　國　　111 　年　　3 　　月　　21　　日
                  刑事第十六庭  法  官  吳金玫
以上正本證明與原本無異。
                                書記官  劉桉珍
中　　華　　民　　國　　111 　年　　3 　　月　　22　　日
附錄論罪科刑法條全文：
毒品危害防制條例第10條：
施用第一級毒品者，處6 月以上5 年以下有期徒刑。
施用第二級毒品者，處3 年以下有期徒刑。
附件：
臺灣臺中地方檢察署檢察官起訴書
                                   110年度毒偵字第3697號
　　被　　　告　甲○○　男　48歲（民國00年00月00日生）
                        住彰化縣○○鄉○○村○○路000巷                          00號
　　　　　　　　　　　　居南投縣○○市○○路000號1樓2室
                       （另案於法務部○○○○○○○執行                          中）
　　　　　　　　　　　　國民身分證統一編號：Z000000000號
上列被告因違反毒品危害防制條例案件，業經偵查終結，認應提
起公訴，茲敘述犯罪事實及證據並所犯法條如下：
　　　　犯罪事實
一、甲○○前於民國110年4月30日，因施用毒品案件，經依法院裁
    定送觀察、勒戒後，認無繼續施用毒品之傾向而於同年6 月
    4日出所，由本署檢察官以110年度毒偵緝字第118號為不起
    訴處分確定。詎猶不知悔改，復分別基於施用第一級毒品海
    洛因、第二級毒品甲基安非他命之犯意，於110年11月14日1
    4時許，在其斯時位於南投縣○○市○○路000號1樓2室之租屋處
    內，分別以將海洛因捲菸點燃吸食之方式及以將甲基安非他
    命放入玻璃球內燒烤吸食其煙霧之方式，分別施用第一級海
    洛因、第二級毒品甲基安非他命各1次。嗣於110年11月15日
    由警持本署檢察官核發之拘票至其位於上址租屋處執行拘提
    ，並於同日8時40分許，經警依本署檢察官核發之鑑定許可
    書對其採集尿液送驗，結果呈嗎啡、甲基安非他命陽性反應
    ，而查獲上情。
二、案經本署檢察官指揮暨臺中市政府警察局刑事警察大隊報告
    偵辦。
　　　　證據並所犯法條
一、上揭犯罪事實，業據被告甲○○於偵查中坦承不諱，且上揭、
    地為警查獲後所採集之尿液，經送正修科技大學超微量研究
    科技中心、法務部調查局之檢驗結果，其尿液呈嗎啡、甲基
    安非他命陽性反應，此有正修科技大學超微量研究科技中心
    尿液檢驗報告（報告編號：R00-0000-000號）、法務部調查
    局111年1月6日調科壹字第11003390830號鑑定書、勘察採證
    同意書、臺中市政府警察局刑事警察大隊委託鑑驗尿液代號
    與真實姓名對照表等附卷可稽。足認被告具任意性之自白與
    事實相符，其前開犯嫌，應堪認定。次按觀察、勒戒或強制
    戒治執行完畢釋放後，3年內再犯第10條之罪者，檢察官或
    少年法院（地方法院少年法庭）應依法追訴或裁定交付審理
    ，毒品危害防制條例第23條第2項定有明文。查本件被告於
    上開觀察、勒戒執行完畢釋放後3年內，再犯毒品危害防制
    條例第10條之罪，揆諸上開法條，自應直接訴追處罰。
二、核被告所為，係犯毒品危害防制條例第10條第1項施用第一
    級毒品、同條第2項施用第二級毒品等罪嫌。被告所為上開2
    犯行，犯意各別且行為互殊，請予分論併罰。
三、依毒品危害防制條例第23條第2項、刑事訴訟法第251條第1
    項提起公訴。
　　此　致
臺灣臺中地方法院
中　　華　　民　　國　 111　　年　　1 　　月　　21　　日
　         　　　　　　       檢  察  官  張  子  凡　　
本件正本證明與原本無異
中　　華　　民　　國　 111　　年　　1 　　月　　25　　日
　        　　　　　　　　　　書  記  官  洪  志  銘